臺灣高雄地方法院刑事判決　　　　　　 100年度訴字第1180號
公　訴　人　臺灣高雄地方法院檢察署檢察官
被　　　告　唐翎　
上列被告因妨害風化案件，經檢察官提起公訴（100年度偵字第1
8690號），本院判決如下：
    主  文
唐翎犯圖利容留性交罪，處有期徒刑陸月，如易科罰金，以新臺
幣壹仟元折算壹日。
    事  實
一、唐翎前因妨害風化案件，經本院以民國98年度簡上字第770
    號判處有期徒刑2 月確定（於99年10月28日易科罰金執行完
    畢）；又因妨害風化案件，經本院以100 年度簡字第2412號
    判處有期徒刑4月確定，現上訴於本院合議庭以100年度簡上
    字第585 號審理中（俟確定後，尚待與前案定應執行刑，參
    照最高法院100年度第6次刑事庭會議決議，不構成累犯）。
    詎唐翎猶不知悔改，基於意圖使女子與不特定男客為猥褻、
    性交行為而容留以營利之犯意，在高雄市○○區○○路166
    號開設名為「SPERANGA希望」之按摩店，並自100 年6月1日
    起僱用成年女子余○○擔任服務小姐，容留余○○為前來消
    費之男客從事以手撫摸男性生殖器官至射精之猥褻行為（俗
    稱「半套」、「打手槍」），及服務小姐脫衣全裸、由男客
    將手指插入服務小姐生殖器內之性交行為；上開半套性交易
    每次收費新臺幣（下同）1,600元，由唐翎、余○○以4成、
    6成之比例拆帳，性交行為則須另外加400元、由唐翎及余○
    ○對半拆帳，作為唐翎提供房間容留服務小姐與男客猥褻、
    性交之代價。嗣於100年6月22日14、15時許，適有男客蔡○
    ○前往上址店內消費，由唐翎引領蔡○○前往該店3樓房間
    內等待，嗣服務小姐余○○進入房間後，即向蔡○○介紹上
    開消費方式，並以2,000元之價格，由余○○以手為蔡○○
    進行上開撫摸生殖器之猥褻行為直至射精為止，余滿江並脫
    衣全裸，讓蔡○○將其手指插入余○○之生殖器內而為性交
    行為。嗣於同（22）日16時15分許，警方前往上址臨檢，當
    場查獲甫完成上開性交行為之蔡○○、余○○，並扣得沾有
    精液之衛生紙1團（起訴書另贅載遙控器1個、現金3700  元
    、檯單1張，業經當庭刪除更正）。
二、案經高雄市政府警察局左營分局移請臺灣高雄地方法院檢察
    署檢察官偵查起訴。
    理  由
一、按被告以外之人於審判外之陳述，雖不符刑事訴訟法第159
    條之1 至第159條之4之規定，而經當事人於審判程序同意作
    為證據，法院審酌該言詞陳述或書面陳述作成時之情況，認
    為適當者，亦得為證據；當事人、代理人或辯護人於法院調
    查證據時，知有第159條第1項不得為證據之情形，而未於言
    詞辯論終結前聲明異議者，視為有前項之同意，刑事訴訟法
    第159條之5定有明文。本判決所引用具傳聞性質之各項證據
    資料，業經本院於審判期日依法踐行調查證據程序，檢察官
    、被告就上開證據之證據能力均未爭執，於言詞辯論終結前
    亦未聲明異議，並表示同意有證據能力（本院審訴卷第27頁
    ），復查無依法應排除證據能力之情形，依上開規定，應有
    證據能力。
二、訊據被告唐翎固供承有經營上開按摩店、僱用成年女子余滿
    江為服務小姐，為前來消費之男客從事按摩等情不諱，然矢
    口否認有何意圖使女子與他人為猥褻、性交行為而媒介、容
    留以營利之犯行，辯稱：伊店內經營純按摩，伊不知道亦未
    容許服務小姐與男客從事打手槍、脫衣全裸讓男客將手指插
    入生殖器內之性交易云云。惟查：
  (一)被告為上開按摩店之負責人，其自100 年6月1日僱用服務小
    姐余○○在上址店內工作，被告與店內服務小姐之拆帳方式
    等節，業據證人即服務小姐余○○於本院審理中證稱：伊於
    今年6月初受僱於被告經營之上開按摩店工作，伊沒有底薪
    ，服務費用以伊6成、被告4成方式拆帳；為警查獲之100 年
    6月22日，伊與蔡○○進行服務後，蔡○○已給付2,000  元
    ，其中1,600元部分伊與被告係以6、4拆帳，400元部分則對
    分等語明確（本院訴字卷第頁），並為被告自承不諱（本院
    卷第30頁反面），此部分之事實堪予認定。
  (二)上開時地男客蔡○○與服務小姐余○○以2,000元之代價，
    從事俗稱半套之猥褻行為，及服務小姐脫衣全裸、由男客將
    手指插入服務小姐之生殖器內之性交行為等事實，已據證人
    即男客蔡○○於偵查及本院審理中具結證稱：當天伊看報紙
    廣告打電話前往詢問消費，到店內係由被告帶領伊上樓至3
    樓房間內等候，之後服務小姐余○○到場，余○○向伊介紹
    消費方式為半套性交易1,600元，如欲小姐脫衣全裸及將手
    指插入小姐生殖器內，需再加上400元；伊同意後，即由余
    ○○以手撫摸伊之陰莖直至射精，余○○也將衣服脫去，伊
    手指並有插入余○○之陰道內，現場遺留之衛生紙1團即為
    伊擦拭精液後留下；伊與余○○已完成性交易，伊並已將
    2,000元給付余○○後，始為警查獲等語明確（偵卷第24至
    25頁、本院訴字卷第26至27頁），並有100（西元2011）年6
    月21日自由時報G11版廣告、高雄市政府警察局左營分局新
    莊派出所臨檢紀錄表、查獲暨現場照片10張（警卷第29頁、
    第9頁、第10至14頁），及沾有精液之衛生紙1團扣案可資佐
    證（見警卷第8頁扣押物品目錄表）。足徵證人蔡○○上開
    證述，洵屬有據，堪予採信。
  (三)被告雖辯稱：伊店內係單純按摩消費，1節90分鐘收費1,600
    元，2小時則收費2,000元，為警查獲當日蔡○○消費2小時
    ，故給付2,000元之時間費用，並非與服務小姐從事半套猥
    褻、脫衣全裸、以手插入生殖器之性交費用云云，及證人余
    ○○於本院審理中證稱：當日伊僅為蔡○○進行單純按摩服
    務，伊並未撫摸蔡○○生殖器，亦未脫衣全裸，蔡○○更無
    將其手指插入伊生殖器內；至於蔡○○會射精，可能係因伊
    按摩蔡○○肛門口接近生殖器部分之海底輪部位所導致云云
    。惟均據證人蔡○○否認在卷，並於偵查、本院審理中證稱
    ：當日伊消費時間約40、50分鐘，消費金額2,000元，是包
    含半套猥褻行為做到射精為止1,600元，加上要服務小姐脫
    衣服全裸、將手指插入小姐生殖器另加400元；伊射精係因
    余○○持續以手撫摸伊陰莖所造成，並非因余○○按摩伊之
    海底輪（靠近尾椎處）部位造成等語明確（偵卷第25頁、本
    院訴字卷第27頁反面、偵卷第25頁）。況倘為單純按摩服務
    ，服務小姐焉需於按摩之際，故意碰觸男客私密敏感之肛門
    口接近生殖器部位之必要？是被告前開辯解，及證人余○○
    迴護被告所為之證詞，與事實不符，俱無可採。
  (四)綜上，被告上開所辯各節，純屬畏罪卸責之詞，無足可採。
    事證明確，被告前揭犯行，應堪認定。
三、按性交者，謂非基於正當目的所為之下列性侵入行為：一、
    以性器進入他人之性器、肛門或口腔，或使之接合之行為；
    二、以性器以外之其他身體部位或器物進入他人之性器、肛
    門，或使之接合之行為，刑法第10條第5 項定有明文。本件
    證人蔡○○於前開時地，以其手指進入余○○之性器內，依
    上開規定，自屬性交行為無訛。故核被告唐翎所為，係犯刑
    法第231條第1項之意圖使女子與他人為性交之行為而容留以
    營利罪。被告雖同時容留女子與他人為性交、猥褻行為（指
    以手撫摸男客性器），但其中容留猥褻之低度行為，為容留
    性交之高度行為所吸收，不另論罪。爰審酌被告前已因妨害
    風化案件，經判處徒刑並執行完畢（不構成累犯），竟仍不
    知悔改，不思循正當途徑謀生，容留女子與他人為猥褻、性
    交行為以營利，助長淫風，嚴重影響社會風氣，且犯後矢口
    否認犯行，態度不佳，及其犯罪動機、目的、手段、生活狀
    況、智識程度、犯罪所得之利益，素行不佳，有臺灣高等法
    院被告前案紀錄表在卷可稽等一切情狀，量處如主文所示之
    刑，並諭知有期徒刑如易科罰金之折算標準，以示懲儆。至
    扣案之沾有經液衛生紙，係男客蔡○○擦拭後丟棄之物，非
    屬被告所有，復非違禁物，爰不予宣告沒收，附此敘明。
據上論斷，應依刑事訴訟法第299條第1項前段，刑法第231條第1
項、第41條第1項前段，刑法施行法第1條之1，判決如主文。
本案經檢察官蕭擁溱到庭執行職務。
中    華    民    國   100    年    11    月    22    日
                刑事第十一庭  審判長法  官  李代昌
                                    法  官  林正忠
                                    法  官  林韋岑
以上正本證明與原本無異。
如不服本判決應於收受判決後10日內向本院提出上訴書狀，並應
敘述具體理由。其未敘述上訴理由者，應於上訴期間屆滿後20日
內向本院補提理由書(均須按他造當事人之人數附繕本)「切勿逕
送上級法院」。
中    華    民    國   100    年    11    月    22    日
                                    書記官  黃旭淑
【附錄本判決論罪科刑法條】
中華民國刑法第231條
（圖利使人為性交或猥褻罪）
意圖使男女與他人為性交或猥褻之行為，而引誘、容留或媒介以
營利者，處5年以下有期徒刑，得併科10萬元以下罰金。以詐術
犯之者，亦同。
公務員包庇他人犯前項之罪者，依前項之規定加重其刑至二分之
一。